臺灣屏東地方法院刑事判決　　　　　　　 94年度訴字第959號
公　訴　人　臺灣屏東地方法院檢察署檢察官
被　　　告　甲○○
上列被告因違反毒品危害防制條例案件，經檢察官提起公訴（94
年度毒偵字第2184號）及移送併辦（94年度毒偵字第2280號），
茲因被告就被訴事實為有罪之陳述，經告知簡式審判程序意旨，
並聽取公訴人及被告之意見後，本院合議庭裁定由受命法官獨任
依簡式審判程序審理，判決如下：
    主  文
甲○○連續施用第一級毒品，累犯，處有期徒刑壹年貳月。
    事  實
一、甲○○前因違反麻醉藥品管理條例，經臺灣板橋地方法院以
    82年度訴字第2213號判處有期徒刑4 月，並諭知易科罰金之
    折算標準確定，於83年3 月2 日易科罰金執行完畢。嗣又犯
    竊盜、搶奪二罪，經臺灣板橋地方法院以89年度易字第2155
    號、89年度訴字第1987號，分別判處有期徒刑8 月、4 月確
    定，旋經該院以90年度聲字第1577號裁定應執行有期徒刑10
    月，於89年10月19日入監執行，至90年9 月1 日縮刑期滿出
    監執行完畢。
二、又甲○○前因施用毒品，違反毒品危害防制條例案件，經依
    法院裁定，於89年2 月14日入勒戒所執行觀察、勒戒，89年
    3 月7 日出所，嗣90年間又二犯施用毒品案件，經法院裁定
    送觀察、勒戒，於90年1 月20日入所，90年2 月9 日出所執
    行完畢，竟不知悔改，五年內復基於施用第一級毒品之概括
    犯意，自94年3 月間某日起，至94年7 月28日上午10時30分
    以前某時止，連續以靜脈注射之方式（注射針筒於查獲前已
    遭先行丟棄而滅失），在屏東縣恆春鎮後壁湖海邊及墾丁國
    家公園停車場公廁等地，施用第一級毒品海洛因多次，嗣於
    94年7 月28日上午10時30分許，為警另案執行拘提到案並採
    尿送驗結果，呈可待因、嗎啡陽性反應而查獲。
三、案經屏東縣警察局恆春分局報告臺灣屏東地方法院檢察署檢
    察官偵查起訴。
    理  由
一、前揭連續施用第一級毒品海洛因之犯罪事實，業據被告甲○
    ○於本院審理時自承不諱，其前揭時地為警查獲後，經採尿
    送臺灣檢驗科技股份有限公司以氣相層析質譜儀法（GC／MS
    ）檢驗結果，亦呈可待因、嗎啡陽性反應，有該公司94 年8
    月15日，編號KＺ000000000000號濫用藥物尿液檢驗報告附卷
    ，乃鑑定機關本於專業知識及以精密儀器測試後所得之結論
    ，自可憑信。被告甲○○自白施用海洛因，堪信與事實相符
    。
二、查被告甲○○前因施用毒品違反毒品危害防制條例，經依法
    院裁定，於89年2 月14日入勒戒所執行觀察、勒戒，89年3
    月7 日出所，嗣90年間又二犯施用毒品，經法院裁定送觀察
    、勒戒，於90年1 月20日入所，90年2 月9 日出所執行完畢
    ，有臺灣高等法院被告前案紀錄表、臺灣屏東地方法院檢察
    署刑案資料查註紀錄表、全國施用毒品案件紀錄表、受觀察
    勒戒人毒品及前科紀錄簡列表各1 份在卷可按，其觀察、勒
    戒執行完畢釋放後，5 年內再犯本件施用第一級毒品海洛因
    之犯罪事證已臻明確，應依法論科。
三、按海洛因為毒品危害防制條例第2 條第2 項第1 款規定之第
    一級毒品，除法律另有規定者外，不得持有、施用。核被告
    甲○○所為，係犯毒品危害防制條例第10條第1 項之施用第
    一級毒品罪。其施用前持有海洛因之低度行為，應為施用之
    高度行為所吸收，不另論罪。其先後多次施用海洛因之行為
    ，時間緊接，手法相同，並觸犯構成要件相同之罪，顯係基
    於概括犯意反覆為之，為連續犯，應以一罪論，並加重其刑
    。又被告甲○○前因犯竊盜、搶奪二罪，經臺灣板橋地方法
    院以89年度易字第2155 號 、89年度訴字第1987號，分別判
    處有期徒刑8 月、4 月確定，並經該院以90年度聲字第1577
    號裁定應執行有期徒刑10月，於89年10月19日入監執行，至
    90年9 月1 日縮刑期滿出監執行完畢，有臺灣高等法院被告
    前案紀錄表及臺灣屏東地方法院檢察署刑案資料查註紀錄表
    各1 份在卷可按，其5 年之內再犯有期徒刑以上刑之本罪，
    為累犯，應依法加重其刑。其有二種刑之加重事由，應遞加
    重之。
四、爰審酌被告甲○○之年齡、品行、智識程度、犯罪手段、對
    於法益侵害之程度，其為64年1 月30日出生、具有國中1 年
    肄業教育程度，而以擔任廚師為業之人，為本件犯罪時年30
    歲，有年籍等資料在卷可參，又其上開除構成施用毒品訴追
    條件及累犯之要件者外，尚有其他因施用毒品經查獲送觀察
    、勒戒，或因犯罪經判刑之紀錄，已如前述，素行欠佳，並
    顯見其法治觀念薄弱，對於社會秩序及其個人身心健康之影
    響非輕，並審酌其犯罪施用毒品之期間、次數，與其犯罪經
    查獲後，尚能坦認犯行，態度尚可等一切情狀，量處如主文
    所示之刑，以資儆懲。
五、未扣案而供本件施用海洛因犯罪使用之注射針筒1 支，據被
    告甲○○供稱已於本件查獲前先行丟棄，復無證據可認其尚
    存在，爰不另為沒收之諭知。又按檢察官就犯罪事實一部起
    訴者，其效力及於全部，刑事訴訟法第267 條，定有明文。
    臺灣屏東地方法院檢察署94年度毒偵字第2280號併辦意旨所
    列被告甲○○連續施用第一級毒品犯罪事實中，就其94年7
    月28日之犯行部分雖未在本件起訴意旨所載範圍內，然該部
    分與起訴事實有連續犯之裁判上一罪關係，為起訴效力所及
    ，本院自得併予審究，附此敘明。
據上論斷，應依刑事訴訟法第273 條之1 第1 項、第299 條第1
項前段，毒品危害防制條例第10條第1 項，刑法第11條前段、第
56 條、第47條，判決如主文。
本案經檢察官鍾仁松到庭執行職務
中　　華　　民　　國　　94　　年　　10　　月　　31　　日
                  刑事第二庭    　法　官　陳松檀
以上正本證明與原本無異。
如不服本判決應於收受本判決送達後10日內向本院提出上訴書狀
，其未敘述上訴理由者，並得於提起上訴後10日內向本院補提理
由書狀（均須按他造當事人之人數附繕本）「切勿逕送上級法院
」
中　　華　　民　　國　　94　　年　　11　　月　　3 　　日
                              　　書記官  魏慧夷
附錄本件判決引用之法條：
毒品危害防制條例第10條
施用第一級毒品者，處 6 月以上 5 年以下有期徒刑。
